【裁判字號】    94,易,597
【裁判日期】    950127
【裁判案由】    詐欺
【裁判全文】
臺灣屏東地方法院刑事判決               94年度易字第597號
公  訴  人  臺灣屏東地方法院檢察署檢察官
被      告  乙○○
                    （另案臺灣屏東監獄竹田分監執行中）
上列被告因詐欺案件，經檢察官聲請以簡易判決處刑（94年度偵
字第4022號），因本院認為不宜以簡易判決處刑，改依通常程序
審理（94年度簡字第1403號），被告於本院行準備程序時，就被
訴事實為有罪之陳述，經告知簡式審判程序意旨，並聽取公訴人
及被告之意見後，本院合議庭裁定由受命法官獨任依簡式審判程
序審理，判決如下：
    主  文
乙○○幫助意圖為自己不法之所有，以詐術使人將本人之物交付
，處有期徒刑伍月，如易科罰金，以佰元折算壹日。
    事  實
一、乙○○雖知綽號「有仔」之不詳姓名成年男子收購其金融機
    構帳戶之目的，係為供向他人詐欺時做為取款之人頭帳戶使
    用，竟基於幫助他人詐欺取財之犯意，於民國93年11月12日
    下午2 時許，在位於屏東縣潮州鎮○○里○○路17號住處附
    近，以新臺幣（下同）3,000 元之代價，將自己設於第一商
    業銀行股份有限公司潮州分行（下稱第一銀行），帳號0000
    0000000 號存款帳戶之存摺、提款卡及密碼等資料提供、交
    付之，旋由該男子本於意圖為自己不法所有之詐欺犯意，按
    附表所示時間及方式，對丙○○、甲○○2 人實施詐術，致
    渠2 人因陷於錯誤而將存款匯入上開帳戶即遭轉走而受有損
    害。嗣經丙○○、甲○○2 人發覺受騙而報警處理後，為警
    於94年8 月11日下午2 時50分許循線查獲。
二、案經屏東縣警察局移送臺灣屏東地方法院檢察署檢察官偵查
    聲請以簡易判決處刑。
    理  由
一、前揭時地被告乙○○以3,000 元之代價將存摺、信用卡及密
    碼提供、交付予「有仔」後，被害人丙○○、甲○○旋遭以
    附表所示方式詐騙，於欠缺認識之情形下，將自己帳戶內存
    款匯入上開帳戶之事實，除據被告乙○○於本院審理時自白
    不諱，並據被害人丙○○、甲○○於警詢中指述綦詳，復有
    第一銀行申請開戶資料、交易明細表各1 份、自動櫃員機存
    款明細表1 張在卷可稽，被告乙○○前開自白堪認與事實相
    符，其犯罪事證已臻明確，應依法論科。
二、按以自己共同犯罪之意思，參與實施犯罪構成要件以外之行
    為，或以自己共同犯罪之意思，事先同謀，而由其中一部分
    人實施犯罪之行為者，為共同正犯，司法院大法官會議釋字
    第109 號著有解釋。查被告乙○○就上開綽號「有仔」不詳
    姓名成年男子實施之詐欺犯罪行為，並無犯意聯絡或行為分
    擔，其以存摺、提款卡及密碼提供而予以詐欺犯行之助力者
    ，亦非刑法詐欺罪之構成要件行為，是核被告乙○○所為，
    係刑法第30條第1 項前段、第339 條第1 項詐欺取財罪之幫
    助犯，應依同法第30條第2 項規定，按正犯之刑減輕之。爰
    審酌被告乙○○之年齡、品行、智識程度、犯罪動機、犯罪
    所生之損害：被告乙○○為71年6 月1 日出生、受有國中畢
    業教育程度而現無職業之人，有年籍等基本資料在卷可參；
    又其因犯毒品危害防制條例罪，先後經法院判處有期徒刑8
    月、1 年4 月確定而入監，依指揮書應接續執行至96年2 月
    20日，有臺灣高等法院被告前案紀錄表、臺灣屏東地方法院
    檢察署刑案資料查註紀錄表各一份在卷可按，素行欠佳；又
    其為貪圖區區3,000 元小利，不顧詐騙集團對於社會治安所
    造成嚴重危害，猶助長犯罪集團氣焰，擾亂社會安寧，對治
    安所生危害非輕，另考量其犯罪後於偵查中及本院審理時，
    已知坦承犯行，態度尚可等一切情狀，量處如主文所示之刑
    ，並諭知易科罰金之折算標準，以資懲儆。
據上論斷，應依刑事訴訟法第273 條之1 第1 項、第299 條第1
項前段，刑法第30條第1 項前段、第2 項、第339 條第1 項、第
41條第1 項前段，罰金罰鍰提高標準條例第1 項前段、第2 條，
判決如主文。
本案經檢察官鍾仁松到庭執行職務
中    華    民    國    95    年    1     月    27    日
                  刑事第二庭      法  官  陳松檀
以上正本證明與原本無異。
如不服本判決應於收受本判決送達後10日內向本院提出上訴書狀
，其未敘述上訴理由者，並得於提起上訴後10日內向本院補提理
由書狀（均須按他造當事人之人數附繕本）「切勿逕送上級法院
」
中    華    民    國    95    年    1     月    27    日
                                  書記官  魏慧夷
附錄本判決論罪之法條：
刑法第339條第1項
意圖為自己或他人不法之所有，以詐術使人將本人或第三人之物
交付者，處五年以下有期徒刑、拘役或科或併科一千元以下罰金
。
【附  表】
┌─┬──────┬────────────────────────────┬───┬────┐
│  │  時    間  │      內                                        容      │被害人│損失金額│
├─┼──────┼────────────────────────────┼───┼────┤
│一│93年12月3日 │以日盛商業銀行股份有限公司名義，對丙○○使用之行動電話傳│丙○○│99,983元│
│  │            │發其所有現金卡遭盜領之簡訊，嗣丙○○回撥該簡訊所留電話後│      │        │
│  │            │，由自稱臺北市政府警察局信義分局陳姓分局長之人告以其現金│      │        │
│  │            │卡遭人盜領云云，並令其改撥另1 電話號碼至所謂信用卡中心，│      │        │
│  │            │旋由某自稱林建華之人，以協助止付遭盜領金額為由，要求鄭玲│      │        │
│  │            │玉至自動櫃員機並依指示操作，致丙○○因此層層佈局而陷於錯│      │        │
│  │            │誤，將所有之99,983元存款轉入阮漢君上開帳戶內。          │      │        │
├─┼──────┼────────────────────────────┼───┼────┤
│二│94年7月15日 │以國泰世華銀行股份有限公司行員名義，向甲○○電稱有29,886│甲○○│29,886元│
│  │            │元刷卡消費款尚未繳息云云，使誤信遭人冒名申請信用卡，再佯│      │        │
│  │            │稱應更改該信用卡之密碼以防止該款遭人盜領，致甲○○陷於錯│      │        │
│  │            │誤，依其指示操作自動櫃員機而將29,886元存款匯入乙○○上揭│      │        │
│  │            │帳戶內。                                                │      │        │
└─┴──────┴────────────────────────────┴───┴────┘


司法院資訊處製作；財團法人民間司法改革基金會備份。
